臺灣高等法院刑事判決
110年度交上易字第118號
上  訴  人  
即  被  告  郝晨名
選任辯護人  李怡馨律師
            廖克明律師

上列上訴人因過失傷害案件，不服臺灣士林地方法院109年度交
易字第121號，中華民國109年12月28日第一審判決（起訴案號：
臺灣士林地方檢察署109年度偵字第8254號，移送併案審理案號
：109年度偵字第11891號），提起上訴，本院判決如下：
    主  文
上訴駁回。               
    事實及理由
一、經本院審理結果，認第一審以上訴人即被告郝晨名犯刑法第
    284 條前段之過失傷害，判處有期徒刑3月，並諭知易科罰
    金折算之標準為新臺幣1,000 元折算1日，認事用法及量刑
    均無不當，應予維持，並引用第一審判決書記載之事實、證
    據及理由（如附件）。
二、被告上訴意旨略以：被告於案發時始終騎乘在新北市淡水區
    民權路機車專用道，至往臺北方向、往五股八里方向分流之
    際，方靠右行駛走往臺北之機車道，並非由汽車專用道跨越
    雙白線至機車道，故被告並無打方向燈之義務，是告訴人李
    京育車速過快又未注意車前狀況，後車撞前車才導致本件車
    禍發生云云。
三、惟查：
㈠、被告於偵查中供稱：「進入分流引道前，我行駛位置約在GOO
    GLE街景圖照片1 第三車道地面數字『50』旁的『0』；快到槽化
    線約1 、2 公尺，我打算往右邊引道騎過去；我大概騎在上
    開照片1 地面數字『50』的『0』跟機車騎士的中間等語（見109
    年度他字第1273號卷第95頁、第143 頁）；於案發後1小時
    內製作之道路交通事故談話紀錄中亦供承：「我騎車沿民權
    路往臺北方向行駛，對方騎車到達事故地點時，我比較靠左
    側，因為我要往臺北方向，所以我就往右偏過去，下一秒就
    感覺機車被撞擊，當時我沒有打方向燈，我快到槽化線時才
    開始右偏過去。」等語（見見109年度他字第1273號卷第43
    頁），而告訴人李京育於原審證稱：「我準備上關渡橋時，
    我看到被告從旁邊的禁行機車道切過來，被告從雙白線那邊
    切過來，被告原本在我左前方；被告一直往我這邊切，一直
    靠右側騎，然後切到槽化線那個位置的時候，他就從這邊直
    接切過去，然後在那邊有一個撞擊點，我的車就倒了，然後
    滑在槽化線上面。」等語（見原審卷第111至112 頁）；告
    訴人蔡依妏於原審證稱：「當時我被李京育載，我們要往關
    渡橋時，我看到被告騎在『禁行機車』4 個大字和雙白線的中
    間，被告是在我們車的左前方；我們是騎在雙白線的右手側
    ，後來到快上橋前，就是槽化線那邊，被告直接往右切過去
    ，且沒有打方向燈，也沒有任何指示，就直接切過去，…告
    訴人李京育雖然有剎車，但因為被告突然切過來，所以還是
    發生碰撞；我們當時是騎在雙白線右側，就是五股八里方向
    的車道。」等語（見原審卷第102至105 頁）。參以卷附之G
    OOGLE街景圖照片1 （見109年度他字第1273號卷第71頁）及
    道路交通事故現場圖所載雙方發生車禍所造成的刮地痕位置
    （見109年度他字第1273號卷第37頁），可見被告在進入分
    流往臺北、往五股八里方向之引道前，其所行駛之位置約略
    在禁行機車道與雙白線中間，之後被告要往臺北方向，即往
    右偏，於事故發生前被告係行駛於告訴人李京育之左前方，
    且在雙白線左側禁行機車道，被告未注意後方來車，先是跨
    越雙白線慢慢往右偏移，至槽化線前，偏移至告訴人李京育
    行駛之往五股八里方向機車道上，告訴人李京育閃避不及而
    撞及被告。況若如被告所述，其始終行駛在往五股八里方向
    和往臺北方向兩車道中間，而告訴人李京育依前所認定，於
    案發前騎車之路徑係沿民權路往五股八里方向之機車道行駛
    ，則被告與告訴人李京育兩人之機車當無交會之路線，亦無
    發生碰撞之可能，故被告所辯稱並不足採。
㈡、另被告雖辯稱係告訴人未保持安全距離、後車撞前車，始發
    生本件事故，其並無過失云云。惟按變換車道時，應先顯示
    欲變換車道方向之燈光或手勢；機車行駛變換車道時，應讓
    直行車先行，並注意安全距離。於本案，若被告始終行駛在
    告訴人李京育機車同向前方，告訴人李京育方有未保持安全
    距離、未注意車前況之過失，然本件事故之發生業如上所述
    ，確係因被告變換車道未先顯示欲變換車道方向之燈光或手
    勢，以及未讓直行車先行及注意安全距離所致，故被告此部
    分所辯亦不足採。
㈢、至被告雖聲請送中央警察大學或交通大學鑑定肇事原因，然
    本案依原判決所載證據及前述證據方法，已足認定雙方過失
    情節及肇事責任，核無鑑定之必要。其餘上訴意旨，無非係
    對原判決已說明事項及屬原審採證認事裁量職權之適法行使
    ，徒憑己見，仍執已經原審指駁而摒棄不採之辯解，重為事
    實上之爭辯，妄指原判決違誤，亦不足採。從而，被告上訴
    為無理由，應予駁回。　　
據上論斷，應依刑事訴訟法第373條、第368條，判決如主文。
本案經檢察官張紜瑋提起公訴及移送併辦，檢察官曾鳳鈴到庭執
行職務。
中　　華　　民　　國　　110 　年　　8 　　月　　17　　日
     　　　　　　 刑事第十六庭  審判長法　官  葉騰瑞
                                      法　官  古瑞君
                                      法　官  廖紋妤
以上正本證明與原本無異。
不得上訴。
                                      書記官  江珮菱
中　　華　　民　　國　　110 　年　　8 　　月　　18　　日